臺灣臺中地方法院刑事判決　　　　　　　　　　　　九十四年度易字第一一三八號
　　公　訴　人　臺灣臺中地方法院檢察署檢察官
　　被　　　告　壬○○
右列被告因竊盜案件，經檢察官聲請以簡易判決處刑（九十四年度偵字第六三七五號
），暨聲請併案辦理（九十四年度偵字第六六七七號、第八七八七號、第九二五六號
），本院沙鹿簡易庭認不宜逕以簡易判決處刑，移由本院改依通常程序審理，被告於
準備程序中就被訴及聲請併案辦理之事實均為有罪之陳述，受命法官於聽取當事人之
意見後，由本院合議庭裁定改以簡式審判程序判決如左：
    主  文
壬○○連續竊盜，累犯，處有期徒刑壹年伍月。
扣案之鑰匙肆支均沒收。
    犯罪事實
一、壬○○於民國九十二年間，曾因竊盜罪，經本院判處有期徒刑一年二月確定，並
    於九十三年七月二十一日執行完畢。猶不知悔改，復基於意圖為自己不法所有之
    概括犯意，連續(一)於九十四年四月四日凌晨三時許，在臺中縣烏日鄉○○村○○
    路四一九號前，以其所有之鑰匙一支，竊取戊○○所有停在該處車牌ＩＭＫ－０
    ７７號之重型機車（價約新臺幣〈下同〉一萬元），得手後，供己代步之用，嗣
    於翌日即九十四年四月五日上午五時五十分許，壬○○騎駛該贓車行經臺中市○
    ○區○○路與建功路口時，因未戴安全帽遭警攔下而查獲，並扣得前開竊取機車
    所用之鑰匙一支，(二)於九十四年四月六日十五時許，在臺中縣烏日鄉○○路與公
    園路口，見辛○○所有停在該處車牌ＨＪ７－６７３號重型機車（價約二萬元）
    停在該處，鑰匙未拔出，即以該鑰匙啟動機車，將該機車竊走，嗣因良心不安，
    旋於翌日即九十四年四月七日十五時四十分許，自動騎該贓車至臺中市警察局第
    四分局春社派出所投案，(三)於九十四年五月十八日二十三時許起，沿著臺中市○
    區○○路、建國南路一段、德祥街，以其所有之鑰匙二支，一路開啟如附表所示
    甲○○等十二人所有停在該些路旁之汽車車門或機車置物箱，見汽車內或置物箱
    內有零錢即竊取之，詳細情形如附表所示，嗣於翌日即九十四年五月十九日凌晨
    一時許，在臺中市○○路二號前，為警發現其形跡可疑而查獲，並扣得前揭開啟
    車門及置物箱之鑰匙二支，(四)於九十四年五月三十一日上午七時五十分許，在臺
    中市○○街○段七巷六號前，見陳常益所有車牌ＪＢＧ－５７６號重型機車（價
    約一萬元）停在該處，即持其所有之鑰匙一支，著手插入該機車之電源孔內欲以
    竊取，惟尚未啟動機車，即遭附近大樓管理員李根生發現報警當場將之逮獲，而
    未得逞，並扣得該支行竊之鑰匙。
二、案經臺中市警察局第四分局（兩次）、第三分局、第五分局報請臺灣臺中地方法
    院檢察署檢察官聲請以簡易判決處刑暨併案辦理。
    理  由
一、右揭犯罪事實業據被告壬○○於警詢、檢察官偵訊中及本院審理時坦承不諱，核
    與被害人戊○○、辛○○、甲○○、寅○○、林毓禛、己○○、辰○○、卯○○
    、庚○○、乙○○、丙○○、丑○○、林玉珍、童偉德所指訴及證人李根生、癸
    ○○（即被害人陳常益之妹）證述機車或車內財物失竊之情節相符，並有贓物領
    據七紙、車籍作業系統查詢認可資料、車輛車牌失竊作業查獲車輛認可資料計十
    五份、被告與贓物合拍之照片二十九張附卷可稽，及扣案之鑰匙四支足憑。本件
    事證明確，被告犯行應堪認定。
二、核被告所為，係犯刑法第三百二十條第一項之竊盜既遂罪（犯罪事實欄(一)、(二)、
    (三)附表編號１、４、５、６部分）及同條第三項之竊盜未遂罪（犯罪事實欄(三)附
    表編號２、３、７～、(四)部分）。又被告六次竊盜既遂及九次竊盜未遂之犯
    行，時間緊接，方法相同，觸犯構成要件相同之罪名，顯係基於概括犯意為之，
    應依連續犯規定論以竊盜既遂一罪，並加重其刑，檢察官聲請併案辦理部分（
    犯罪事實欄(二)(三)(四)部分），因與起訴事實（犯罪事實欄(一)部分）有連續犯之裁判
    上一罪關係，為起訴效力所及，本院自得併予審理，被告於九十二年間，曾因
    竊盜罪，經本院判處有期徒刑一年二月確定，並於九十三年七月二十一日執行完
    畢，此有臺灣高等法院被告全國前案紀錄表在卷可參，其受有期徒刑之執行完畢
    後，五年以內再犯本件有期徒刑以上之罪，為累犯，應依刑法第四十七條規定，
    遞加重其刑，按自首犯罪應減輕其刑，其立法意旨在鼓勵罪犯悔悟遷善之意向
    ，且可免偵查犯罪之勞費，連續犯雖為裁判上一罪，但事實上為數個犯罪行為，
    故應就所有連續行為皆自首，始能以自首論，若僅就一部份行為自首，他部分行
    為未自首，與立法意旨不符，其自首效力不應及於全部犯罪事實，既有他部分行
    為未自首，以一罪論處結果，自應認無自首之適用（最高法院七十三年度第二次
    刑庭會議決議參照），茲被告雖就犯罪事實欄(二)部分，於九十四年四月七日十五
    時四十分許，自動向警方投案，似符合自首要件，惟因其為犯罪事實欄(一)(三)(四)部
    分之犯行，均不符合自首要件，依前揭說明，本件既依連續犯論以一罪，即無自
    首之適用，附此敘明。爰審酌被告犯後坦認所為態度良好，贓物業經被害人領回
    所生危害非鉅，惟先為之竊行經查獲後，仍一再犯案，目無法紀，無悔改之意等
    一切情狀，量處如主文所示之刑。再被告雖然犯案多起，但情節均甚輕微，被告
    並屢稱係因身患癲癇症且沒錢吃飯方多次行竊在卷，故本院認前開刑度應已足收
    懲儆之效，蒞庭公訴人請求判處被告有期徒刑一年七月，稍嫌過重而不足採，併
    此敘明。另警察於犯罪事實欄(一)、(三)之時間查獲被告時，各扣有四支串在一起之
    鑰匙，經本院當庭提示予被告指認時，被告供稱為犯罪事實欄(一)之竊行時，只用
    其中一支，為犯罪事實欄(三)之竊行時，只用其中二支，經其指出後，本院當庭貼
    上載有「供犯罪用」等字之標籤予以分辨，該三支貼上標籤之鑰匙及犯罪事實欄
    (四)所扣得之該支鑰匙，共四支，既均係被告所有供本件犯行所用之物，依刑法第
    三十八條第一項第二款規定，均併予宣告沒收，其他另四支扣案鑰匙因與本案無
    關，且非屬違禁物，故均未能併為沒收之宣告。
據上論斷，應依刑事訴訟法第四百五十二條、第二百七十三條之一第一項、第二百九
十九條第一項前段，刑法第五十六條、第三百二十條第一項、第四十七條、第三十八
條第一項第二款，罰金罰鍰提高標準條例第一條前段，判決如主文。
中      華      民      國    九十四    年      六      月    二十八    日
                                        法  官  李  秋  娟
右正本證明與原本無異。
如不服本判決，應於判決送達後十日內向本院提出上訴狀，上訴於臺灣高等法院臺中
分院( 須附繕本 )。
                                        書記官
中    華    民    國      九十四      年       六      月     二十八    日
附錄論罪科刑法條
中華民國刑法第三百二十條 (普通竊盜罪、竊佔罪)
意圖為自己或第三人不法之所有，而竊取他人之動產者，為竊盜罪，處五年以下有期
徒刑、拘役或五百元以下罰金。
意圖為自己或第三人不法之利益，而竊佔他人之不動產者，依前項之規定處斷。
前二項之未遂犯罰之。
附表
┌──┬────┬──────┬───────┐
│編號│被 害 人│車 牌 號 碼 │失  竊  財  物│
├──┼────┼──────┼───────┤
│１  │甲○○  │7V-0727     │紀念幣十元    │
├──┼────┼──────┼───────┤
│２  │寅○○  │重機JY8-325 │未遂（打開置物│
│    │        │            │箱後發現裡面沒│
│    │        │            │有財物，以下未│
│    │        │            │遂部分情形皆同│
│    │        │            │）            │
├──┼────┼──────┼───────┤
│３  │丁○○  │重機KDY-375 │未遂          │
├──┼────┼──────┼───────┤
│４  │己○○  │重機HRN-612 │新臺幣（下同）│
│    │        │            │十五元        │
├──┼────┼──────┼───────┤
│５  │辰○○  │重機JKR-736 │二十七元      │
├──┼────┼──────┼───────┤
│６  │卯○○  │重機GFH-061 │十四元        │
├──┼────┼──────┼───────┤
│７  │庚○○  │重機HVR-736 │未遂          │
├──┼────┼──────┼───────┤
│８  │乙○○  │輕機DQG-340 │未遂          │
├──┼────┼──────┼───────┤
│９  │丙○○  │重機JRG-889 │未遂          │
├──┼────┼──────┼───────┤
│１０  │丑○○  │重機SUO-453 │未遂          │
├──┼────┼──────┼───────┤
│  │林玉珍  │重機NSY-939 │未遂          │
├──┼────┼──────┼───────┤
│  │子○○  │輕機ZEC-242 │未遂          │
└──┴────┴──────┴───────┘
